【裁判字號】    92,易,609
【裁判日期】    920408
【裁判案由】    違反電子遊戲場業管理條例
【裁判全文】
臺灣臺中地方法院刑事判決                          九十二年度易字第六九號
    公  訴  人  臺灣臺中地方法院檢察署檢察官
    被      告  甲○○
右列被告因違反電子遊戲場業管理條例案件，經檢察官聲請以簡易判決處刑（聲請案
號：九十二年度偵字第二０七０號），本院臺中簡易庭認不宜逕以簡易判決處刑，應
適用通常訴訟程序審判，本院判決如左：
    主  文
甲○○無罪。
    理  由
一、公訴意旨略以：被告甲○○係設在臺中市○區○○路二三九號「美人魚」釣蝦場
    負責人，其未依法辦理電子遊戲場業之營利事業登記，竟於民國九十二年一月十
    二日起（檢察官誤載為九十一年一月十二日），擅自在其經營之釣蝦場內，擺設
    二台「世界盃足球彈珠臺」電子遊戲機，供不特定人投幣把玩。嗣於同年月十三
    日下午四時三十分，在上址為警查獲並扣得前開電子遊戲機臺及機臺內部取出之
    新台幣（下同）一百三十元，因認被告涉違反電子遊戲場業管理條例第十五條之
    規定，應論以同條例第二十二條罪嫌。
二、按犯罪事實應依證據認定之，無證據不得推定其犯罪事實；又不能證明被告犯罪
    者，應諭知無罪之判決，刑事訴訟法第一百五十四條、第三百零一條第一項分別
    定有明文；且認定不利於被告之事實，須依積極證據，苟積極證據不足為不利於
    被告事實之認定時，即應為有利於被告之認定，更不必有何有利之證據，亦有最
    高法院三十年上字第八一六號判例可資參照；本件公訴人認被告甲○○涉犯電子
    遊戲場業管理條例第二十二條罪嫌，無非以上揭事實已經被告坦承不諱，並有扣
    案電子遊戲機二台及一百三十元可證等資為論據。訊據被告固坦承有在其所營之
    「美人魚」釣蝦場擺設世界盃足球彈珠二台等事實，惟否認有何違反電子遊戲場
    業管理條例犯行，並辯稱：其所擺設之機台並非電子遊戲機等語。經查，被告確
    有自九十二年一月十二日起在其所營之「美人魚」釣蝦場擺設扣案世界盃足球彈
    珠台等事實，已經被告於偵、審時均坦白不諱，並有扣案世界盃足球彈珠台二台
    及一百三十元可證，此部分之事實固足堪認定。然按電子遊戲場業管理條例第二
    十二條之罪，係以違反同條例第十五條之規定，未依該條例規定辦理營利事業登
    記，而經營電子遊戲場業為其構成要件。再依同條例第三條規定，所稱電子遊戲
    場業，指設置電子遊戲機供不特定人益智娛樂之營利事業。第四條規定，所稱電
    子遊戲機，指利用電、電子、電腦、機械或其他類似方式操縱，以產生或顯示聲
    光影像、圖案、動作之遊樂機具，或利用上述方式操縱鋼珠或鋼片發射之遊樂機
    具。從而，行為人所擺設之機台非屬電子遊戲場業管理條例第四條所稱之電子遊
    戲機，即非同條例第三條所稱之電子遊戲場業，自無違反同條例第十五條規定之
    可言。查被告所擺設之世界盃足球彈珠（世界盃自動販賣機），經本院向經濟部
    函詢，經該部函覆業於九十一年十一月二十六日召開電子遊戲機評鑑委員會第八
    十四次會議，經委員會評鑑為「非屬電子遊戲機」，有該部九十二年三月四日經
    商字第０九二０二０四二一六０號函附之飛絡力電子有限公司申請評鑑書面資料
    及經濟部電子遊戲機評鑑委員會第八十四次會議開會通知、會議紀錄影本等在卷
    可稽；應認被告所辯其所擺設之機台非屬電子遊戲機等語，應屬可採。是被告所
    擺設之機台既非屬電子遊戲機，自無違反電子遊戲場業管理條例第十五條之可言
    ，公訴人遽認被告有違反該條例第十五條規定之事實，尚嫌速斷。此外，本院復
    查無其他積極之事證，足認被告確有公訴人所指之違反電子遊戲場業管理條例第
    十五條規定之行為，為不能證明被告犯罪，應諭知無罪之判決。
據上論斷，應依刑事訴訟法第四百五十二條、第三百零一條第一項，判決如主文。
中      華      民      國      九十二      年    四    月      八      日
                                    臺灣臺中地方法院刑事第一庭
                                        法  官  林  源  森
右正本證明與原本無異
如不服本判決，應於收受本判決後十日內向本院提出上訴書狀，其未敘述上訴理由者
，並得於提起上訴後十日內向本院補提理由書狀（均須按他造當事人之人數附繕本）
「切勿逕送上級法院」
                                        書記官
中      華      民      國      九十二      年    四    月      九      日


司法院資訊處製作；財團法人民間司法改革基金會備份。
